【裁判字號】    89,訴,316
【裁判日期】    890322
【裁判案由】    偽造文書
【裁判全文】
臺灣臺中地方法院刑事判決                          八十九年度訴字第三一六號
    公  訴  人  臺灣臺中地方法院檢察署檢察官
    被      告  甲○○
右列被告因偽造文書等案件，經檢察官提起公訴（八十九年度偵字第二二五號），本
院判決如左：
    主  文
甲○○連續行使偽造私文書，足以生損害於他人，處有期徒刑拾月，緩刑參年。如附
表所示編號一至十二之一式二聯（按指顧客存根聯、商戶存根聯）信用卡消費簽帳單
上偽造之「Huang Huiju」署押各拾貳枚，均沒收。
    事  實
一、甲○○係台中市○○區○○路四段一五○號「厚德正庫燈飾有限公司」之門市小
    姐，於民國八十八年十一月初某日晚上七時三十分許，見乙○○至該公司洽談生
    意，將皮包放置於該公司二樓辦公室之辦公桌抽屜內，竟意圖為自己不法之所有
    ，趁乙○○未及注竟之際（公訴人誤為趁人不備之際），徒手竊取該皮包內乙○
    ○所有上海匯豐銀行信用卡一張（卡號為0000000000000000號
    ）。得手後，即意圖為自己不法之所有，並基於概括之犯意，持上開乙○○之信
    用卡，連續於如附表所示編號一至十六之時間、地點，冒用乙○○之名義，向如
    附表所示編號一至十六之特約商店刷卡，欲詐購商品，其中如附表所示編號一至
    十二筆消費之刷卡有通過，甲○○即連續在該十二筆一式二聯（按指顧客存根聯
    、商戶存根聯）之信用卡消費簽帳單上偽簽「Huang Huiju」之署押，偽造作成
    表示乙○○本人確認刷卡消費之私文書，並將其中之商戶存根聯交予該等特約商
    店以行使，使該等特約商店之店員陷於錯誤以為係乙○○本人為消費，而交付如
    附表所示編號一至十二之商品予甲○○，均足以生損害於乙○○、上海匯豐銀行
    及如附表所示之特約商店，先後共計詐得新台幣（下同）九萬三千五百七十八元
    之商品；另如附表所示編號十三至十六筆消費之刷卡並未通過，而未完成交易，
    故未得逞。嗣於八十八年十一月二十六日，乙○○接獲上開信用卡帳單發覺有異
    ，向上開百貨公司櫃台小姐查詢後報警處理，經警循線於同年十二月二十二日下
    午五時十五分，在台中市○○區○○路二段金谷巷四三弄十六號甲○○住處查獲
    ，並起出如附表所示編號一至十二之部分商品。
二、案經乙○○訴由台中市警察局第二分局報請臺灣臺中地方法院檢察署檢察官偵查
    起訴。
    理  由
一、右揭事實，業據被告甲○○供承不諱，核與被害人乙○○及證人即上開百貨公司
    之職員蕭彩綿、劉秀玲、林怡君、戴逸敏及麥靖婷指證之情節相符，並有台中市
    警察局第二分局搜索扣押證明筆錄、查扣物品清單、中友百貨公司簽帳單影本八
    張、廣三崇光百貨公司函暨所附簽帳單四張及上海匯豐銀行信用卡消費對帳單影
    本一張附卷可稽。本件事證明確，被告之犯行洵堪認定。
二、核被告所為，係犯刑法第三百二十條第一項之竊盜罪、第二百十六條、第二百十
    條之行使偽造之私文書罪、第三百三十九條第一項之詐欺取財罪及第三百三十九
    條第三項、第一項之詐欺取財未遂罪。而被告冒用乙○○之名義，在上開一式二
    聯之信用卡消費簽帳單上偽簽「Huang Huiju」之署押並將其中之商戶存根聯交
    予該等特約商店以行使，係表示乙○○確有在上開時、地為如上開之消費，為法
    律規定之私文書，應屬偽造私文書，公訴意旨認應依刑法第二百十六條、第二百
    二十條、第二百十條之行使偽造準私文書罪處斷，尚有未洽，惟社會基本事實相
    同，爰依法變更起訴法條。被告偽造署押之行為係偽造私文書之部分行為，而偽
    造私文書之低度行為復為行使之高度行為所吸收，均不另論罪。被告先後多次行
    使偽造私文書、詐欺取財及詐欺取財未遂之犯行，均時間緊接，犯罪構成要件相
    同，顯係基於概括犯意為之，為連續犯，應依刑法第五十六條之規定，分別論以
    行使偽造私文書及詐欺取財一罪，並均加重其刑。被告所犯上開竊盜罪、行使偽
    造私文書、詐欺取財三罪之間，有方法結果之牽連關係，依刑法第五十五條之規
    定，應從一重之行使偽造私文書罪處斷。爰審酌被告犯罪之動機、目的、手段，
    詐得財物之價值、連續犯行之次數多寡、犯後坦承犯行、態度尚稱良好及已賠償
    被害人之損害（此業經被害人乙○○證述在卷，並有上海匯豐銀行清償證明影本
    一紙在卷足憑）等一切情狀，量處如主文所示之刑。末查，被告前未曾受有期徒
    刑以上刑之宣告，有臺灣高等法院檢察署刑案紀錄簡覆表一份在卷可按，被告犯
    後坦承犯行，深具悔意，其經此教訓，當知警惕而無再犯之虞，本院綜核各情，
    認上開所宣告之刑，以暫不執行為適當，併予宣告緩刑三年，以啟自新。如附表
    所示編號一至十二之一式二聯（按指顧客存根聯、商戶存根聯）信用卡消費簽帳
    單上偽造之「Huang Huiju」署押各十二枚，均應依刑法第二百十九條之規定，
    宣告沒收之。
據上論斷，應依刑事訴訟法第二百九十九條第一項前段、第三百條，刑法第五十六條
、第三百二十條第一項、第二百十六條、第二百十條、第三百三十九條第一項、第五
十五條、第七十四條第一款、第二百十九條，罰金罰鍰提高標準條例第一條前段，判
決如主文。
中      華      民      國    八十九    年      三      月    二十二    日
        台灣台中地方法院刑事第六庭
                                        法  官   許 秀 芬
右正本證明與原本無異。
如不服本判決，應於送達後十日內向本院提出上訴狀（須附繕本），上訴於台灣高等
法院台中分院。
                                        書記官
中      華      民      國    八十九    年      三      月    二十三    日
附錄法條：
刑法第三百二十條、第二百十條、第二百十六條、第三百三十九條。
刑法第三百二十條
意圖為自己或第三人不法之所有，而竊取他人之動產者，為竊盜罪，處五年以下有期
徒刑、拘役或五百元以下罰金。
意圖為自己或第三人不法之利益，而竊佔他人之不動產者，依前項之規定處斷。
前二項之未遂犯罰之。
刑法第二百十條
偽造、變造私文書，足以生損害於公眾或他人者，處五年以下有期徒刑。
刑法第二百十六條
行使第二百十條至第二百十五條之文書者，依偽造、變造文書或登載不實事項或使登
載不實事項之規定處斷。
刑法第三百三十九條
意圖為自己或第三人不法之所有，以詐術使人將本人或第三人之物交付者，處五年以
下有期徒刑、拘役或科或併科一千元以下罰金。
以前項方法得財產上不法之利益或使第三人得之者，亦同。
前二項之未遂犯罰之。
附表
編號  時間           地點          購買物品          金額           備註
一    八十八年十一月 廣三百貨公司  ＰＲＡＮＡ牌      9500           刷過
      四日                         鞋子一雙
二    八十八年十一月 廣三百貨公司  ＰＲＡＮＡ牌     26400           刷過
      四日                         鞋子一雙
                                   ＰＲＡＮＡ牌
                                   背包一個
三    八十八年十一月 中友百貨公司  喬依斯牌牛仔      5730           刷過
      六日                         上衣、毛衣各
                                   一件、皮帶一
                                   條
四    八十八年十一月 中友百貨公司  ＢＡＬＬＹ牌      6230           刷過
      七日                         鞋子
五    八十八年十一月 中友百貨公司  唱片三張、Ｃ      1906           刷過
      七日                         Ｄ兩片  ＣＤ已遺失
六    八十八年十一月 中友百貨公司  喬依斯毛衣一      1277           刷過
      七日                         件
七    八十八年十一月 中友百貨公司  ＢＯＮＩＴＡ      1221           刷過
      七日                         牌襪子十雙               襪子已遺失七雙
八    八十八年十一月 中友百貨公司  捷麟牌毛衣、      7940           刷過
      七日                         西裝上衣各一
                                   件
九    八十八年十一月 中友百貨公司  ＴＲＵＳＳＡ      9280           刷過
      七日                         ＲＤＩ  ＪＥ
                                   ＡＮＳ牌褲子
                                   二件
十    八十八年十一月 廣三百貨公司  ＣＥＬＩＮＥ     15840           刷過
      十二日                       牌手提袋一個
十一  八十八年十一月 廣三百貨公司  髮圈兩個          5700           刷過
      十二日
十二  八十八年十一月 中友百貨公司  吳氏皮鞋一雙      2464           刷過
      十四日
十三  八十八年十一月 廣三百貨公司  物品不詳          3411         未刷過
      十四日
十四  八十八年十一月 中友百貨公司  喬依斯不詳商      1277         未刷過
      十五日                       品
十五  八十八年十一月 中友百貨公司  東雲精品不詳     12480         未刷過
      二十五日                     商品
十六  八十八年十一月 中友百貨公司  東雲精品不詳      6240         未刷過
      二十五日                     商品


司法院資訊處製作；財團法人民間司法改革基金會備份。
